【裁判字號】    97,交聲,605
【裁判日期】    970411
【裁判案由】    聲明異議
【裁判全文】
臺灣高雄地方法院刑事裁定             97年度交聲字第605號
原處分機關  高雄市政府交通局
異  議  人  甲○○
上列異議人因違反道路交通管理處罰條例案件，對於高雄市政府
交通局於中華民國97年3 月3 日所為裁決（原處分案號：高市交
裁字第裁32-BC0000000號）聲明異議，本院裁定如下：
    主  文
原處分機關高市交裁字第裁32—BC0000000 號裁決處分撤銷。
甲○○汽車駕駛人，行車速度超過規定之最高時速貳拾公里以上
肆拾公里以下，處罰鍰新臺幣壹仟捌佰元，並記違規點數壹點。
    理  由
一、原處分機關略以：受處分人即異議人甲○○（以下稱異議人
    ）於民國96年12月27日下午2 時39分許，駕駛車牌號碼9W-3
    225 號自用小客車，行經高雄市○○○路502 號之1 前，在
    限速50公里路段，經科學儀器測得行車時速為72公里，超過
    速限20公里以上未滿40公里，遂為高雄市政府警察局交通警
    察大隊第三組逕行舉發小組以高市警交相字第BC0000000 號
    舉發違反道路交通管理事件通知單逕行舉發，原處分機關爰
    依道路交通管理處罰條例第40條規定，對異議人裁處罰鍰新
    台幣（下同）1,800 元處分。
二、異議意旨略以：因感應線圈長期埋在路面下，難免產生誤差
    ，亦無檢測標準，且內政部警政署日前業已宣布暫停使用感
    應線圈抓超速，故自97年1 月17日以後方加以裁決之罰單已
    無需繳納，爰此聲明異議，請求撤銷原處分等語。
三、按汽車駕駛人，行車速度，超過規定之最高時速，或低於規
    定之最低時速，除有第43條第1 項第2 款情形外，處新臺幣
    1 千2 百元以上2 千4 百元以下罰鍰，道路交通管理處罰條
    例第40條定有明文；又汽車駕駛人駕駛汽車違反道路交通管
    理處罰條例第40條規定者，除應依該條所規定之罰鍰處罰外
    ，並予記違規點數1 點，道路交通管理處罰條例第63條第1
    項第1 款亦定有明文。經查：
  (一)本件異議人甲○○於96年12月27日下午2 時39分許，駕駛車
    牌號碼9W-3225 號自用小客車，行經高雄市○○○路502 號
    之1 前，該路段之時速限制為每小時50公里，經科學儀器測
    得其行車時速為72公里，已超過速限22公里，遂逕行舉發，
    異議人於應到案日期前向高雄市政府交通局交通事件裁決中
    心提出申訴，經高雄市政府警察局交通警察大隊於97年2 月
    27日以高市警交三字第0970004827號函覆，原處分機關並於
    同年3 月3 日依道路交通管理處罰條例第40條規定，以高市
    交裁字第裁32-BC0000000號違反道路交通管理事件裁決書裁
    罰1,800 元等事實，有高雄市政府交通局違反道路交通管理
    事件裁決書、送達證書、高雄市政府警察局舉發違反道路交
    通管理事件通知單、交通違規陳述單及查詢單、高雄市政府
    警察局交通警察大隊函及採證相片等件附卷可證（見本院卷
    第7、8、12、14、17、18、21頁）。
  (二)異議人雖辯稱本件係以感應式線圈儀器測速，該儀器因無檢
    測標準，且經內政部警政署宣布暫停使用感應線圈抓超速，
    故不得憑此未經檢測合格之儀器舉發超速等情。然經高雄市
    政府警察局交通警察大隊表示本件舉發係以雷達測速儀器測
    得超速，此有本院電話記錄查詢表1 份在卷可稽（見本院卷
    第24頁）；又本件舉發單位用以實施舉發違規超速之雷達測
    速儀（規格：24.125GHz 照相式、廠牌：TRAFFIPAX 、主機
    型號：SPEEDOPHOT、天線型號：TYPE24、主機器號：593-06
    2/60167 、天線器號：1749），業於96年9 月11日檢定合格
    ，檢定有效期限至97年9 月30日止等情，亦有經濟部標準檢
    驗局96年9 月11日雷達測速儀檢定合格證書影本1 份附卷可
    證（見本院卷第19頁）。從而，本件舉發單位係依據經檢測
    合格之科學儀器拍照採證舉發，並無不當之處，本件交通違
    規事實洵堪認定，異議人前揭辯詞，尚無可採。
四、綜前所述，本件異議人前揭交通違規事實已堪認定，原處分
    機關審酌上開違規情節，而依道路交通管理處罰條例第40條
    規定為前開裁決，固非無見。然異議人既同時違反同條例第
    60條第1 項第1 款之規定，除依原條款處罰鍰外，並應予以
    記違規點數1 點，業如前述，原裁決漏未處罰，於法自有未
    合，且上開記點之處罰，係屬強制規定，無從減免。是異議
    人之異議雖無理由，惟原處分既有上開瑕疵，仍屬無可維持
    ，自應由本院將原處分撤銷，並仍以受處分人有違反道路交
    通管理處罰條例第40條之行為，應依同條例第63條第1 項第
    1 款及違反道路交通管理事件統一裁罰基準及處理細則所訂
    之違反道路交通管理事件統一裁罰基準表等規定，裁處異議
    人如主文第2 項所示之罰鍰，並記違規點數1 點，以資適法
    。
五、據上論斷，應依道路交通案件處理法第20條，道路交通管理
    處罰條例第40條、第60條第1 項第1 款，裁定如主文。
中    華    民    國    97    年    4     月    11    日
                      交通法庭  法  官  葉文博
以上正本證明與原本無異。
如不服本裁定應於送達後5 日內向本院提出抗告狀。
中    華    民    國    97    年    4     月    11    日
                                書記官  李柏親


司法院資訊處製作；財團法人民間司法改革基金會備份。
